【裁判字號】    97,訴,205
【裁判日期】    970218
【裁判案由】    毒品危害防制條例
【裁判全文】
臺灣高雄地方法院刑事判決               97年度訴字第205號
公  訴  人  臺灣高雄地方法院檢察署檢察官
被      告  乙○○
上列被告因違反毒品危害防制條例案件，經檢察官提起公訴（96
年度毒偵字第10437 號），嗣因被告就被訴事實為有罪之陳述，
經本院告知簡式審判程序意旨，並聽取公訴人及被告之意見後，
本院合議庭裁定由受命法官獨任依簡式審判程序審理，判決如下
：
    主  文
乙○○施用第一級毒品，累犯，處有期徒刑玖月。
    事  實
一、乙○○前於民國94年間因違反毒品危害防制條例案件，經本
    院以94年度訴字第466 號判決判處有期徒刑10月確定後，於
    95年4 月1 日執行完畢。另於90年間因施用毒品案件，經本
    院以90年度毒聲字第5828號裁定送觀察、勒戒後，經評定有
    繼續施用毒品之傾向，復經本院以90年度毒聲字第7381號裁
    定令入戒治處所強制戒治，嗣經本院以91年度毒聲字第2456
    號裁定停止戒治交付保護管束，於91年11月23日保護管束期
    滿，並經臺灣高雄地方法院檢察署檢察官於91年12月3 日以
    91年度戒毒偵字第1110號為不起訴處分確定。詎仍不知戒絕
    毒癮，明知海洛因係毒品危害防制條例第2 條第2 項第1款
    所明定之第一級毒品，不得持有及施用，仍於前述觀察、勒
    戒及強制戒治執行完畢釋放後5 年內，復基於施用第一級毒
    品海洛因之犯意，於96年10月30日20時許，在位於高雄市○
    ○區○○路2 號高雄第一科技大學附近之公園廁所內，以將
    第一級毒品海洛因摻入香菸內吸取其煙霧之方式，施用第一
    級毒品海洛因1 次。嗣於96年10月31日15時40分許，因形跡
    可疑，為警在高雄縣仁武鄉仁和村仁和公園旁查獲，且經其
    同意採尿送驗後呈嗎啡陽性反應，始知上情。
二、案經高雄縣政府警察局仁武分局報請臺灣高雄地方法院檢察
    署檢察官偵查起訴。
    理  由
一、按本件被告乙○○所犯係死刑、無期徒刑、最輕本刑為3 年
    以上有期徒刑以外之罪，其於準備程序就前揭被訴事實為有
    罪之陳述，經受命法官告知簡式審判程序之旨，並聽取其與
    公訴人之意見後，本院認無不得或不宜改依簡式審判程序進
    行之處，爰依刑事訴訟法第273 條之1 第1 項、第284 條之
    1 ，裁定本件由受命法官獨任進行簡式審判程序，合先敘明
    。
二、訊據被告乙○○對於上揭時、地施用第一級毒品海洛因之事
    實坦承不諱，且被告為警查獲後，於96年10月31日17時許所
    採集之尿液，經送驗結果，呈嗎啡陽性反應，此有臺灣檢驗
    科技股份有限公司96年11月15日報告編號KH2007B0000000號
    濫用藥物尿液檢驗報告、高雄縣政府警察局仁武分局澄觀派
    出所偵辦毒品案件尿液採證檢驗對照表各1 份附卷可稽。是
    被告前揭出於任意性之自白與事實相符，應堪採為被告有罪
    之證據，則被告施用第一級毒品海洛因1 次之犯行，堪以認
    定。
三、被告乙○○前因施用毒品案件，經本院以90年度毒聲字第58
    28號裁定送觀察、勒戒後，經評定有繼續施用毒品之傾向，
    復經本院以90年度毒聲字第7381號裁定令入戒治處所強制戒
    治，嗣經本院以91年度毒聲字第2456號裁定停止戒治交付保
    護管束，於91年11月23日保護管束期滿，並經臺灣高雄地方
    法院檢察署檢察官於91年12月3 日以91年度戒毒偵字第1110
    號為不起訴處分確定，此有不起訴處分書、臺灣高等法院被
    告前案紀錄表各1 紙在卷足參，其於前案觀察、勒戒及強制
    戒治執行完畢後，5 年內再犯本件施用毒品罪之事實，事證
    明確，應予依法論科。
四、查海洛因係毒品危害防制條例第2 條第2 項第1 款所稱之第
    一級毒品，不得非法持有、施用。核被告乙○○所為，係犯
    毒品危害防制條例第10條第1 項之施用第一級毒品罪。其施
    用第一級毒品前後，持有海洛因之低度行為，應為施用之高
    度行為所吸收，不另論罪。被告前於94年間因違反毒品危害
    防制條例案件，經本院以94年度訴字第466 號判決判處有期
    徒刑10月確定後，於95年4 月1 日執行完畢之事實，有臺灣
    高等法院被告前案紀錄表1 份在卷可參，其受有期徒刑之執
    行完畢後，5 年以內故意再犯本件有期徒刑以上之罪，為累
    犯，應依刑法第47條第1 項之規定，加重其刑。爰審酌被告
    經觀察、勒戒及強制戒治執行完畢後，仍未能戒絕惡習，復
    再次施用第一級毒品，足證前開保安處遇措施已難矯治其惡
    性，惟念其於犯罪後坦承犯行及所犯為自戕行為等一切情狀
    ，量處如主文所示之刑，以資懲儆。
據上論斷，應依刑事訴訟法第273 條之1 第1 項、第284 條之1
、第299 條第1 項前段，毒品危害防制條例第10條第1 項，刑法
第11條前段、第47條第1 項，判決如主文。
本案經檢察官甲○○到庭執行職務。
中    華    民    國    97    年    2     月    18    日
                  鳳山刑事第一庭      法  官  林芳華
以上正本證明與原本無異。
如不服本判決應於收受本判決後10日內向本院提出上訴書狀，並
應敘述具體理由，如未敘述上訴理由者，應於上訴期間屆滿後20
日內補提理由書狀於本院（均須按他造當事人之人數附繕本）「
切勿逕送上級法院」。
中    華    民    國    97    年    2     月    18    日
                                      書記官  黃靖媛
附錄本案論罪科刑法條
毒品危害防制條例第10條第1項
施用第一級毒品者，處 6 月以上 5 年以下有期徒刑。


司法院資訊處製作；財團法人民間司法改革基金會備份。
